臺灣高雄地方法院民事裁定　九十一年度聲字第一一六三號
　　聲　請　人　台東區中小企業銀行股份有限公司
　　法定代理人　蕭廷焜
　　送達代收人　鄭再添
　　相　對　人　甲○○
右當人事間聲請返還擔保金事件，本院裁定如左：
    主      文
本院民國八十八年度存字第五○七四號提存事件聲請人所提存之擔保金新台幣壹佰伍
拾萬捌仟元准予返還。
聲請費用由相對人負擔。
    理      由
一、本件聲請意旨略以：聲請人與相對人間請求清償債款事件，聲請人前遵本院民國
    八十八年度全字第四五七六號民事裁定，為擔保假扣押，曾提供新台幣（下同）
    一百五十萬八千元為擔保金，並以本院八十八年度存字第五○七四號提存事件提
    存在案。嗣該假扣押事件之本案請求四百五十二萬三千五百二十一元，經聲請人
    聲請台灣台東地方法院（下稱台東地院）拍賣抵押物即門牌號碼台東市○○路五
    十之三號建物及其基地受償後，仍有債權一百九十二萬八千二百二十元未受清償
    ；上開未受清償之部分其後亦經聲請人向台灣台北地方法院（下稱台北地院）聲
    請核發支付命令並確定在案等語。並提出本院民事執行處九十年十一月二十七日
    九十高貴民瑞九十執字第一二七六二號函及九十一年八月十五日九十一高貴民瑞
    九十執字第一二七六二號通知暨分配表、假扣押裁定聲請狀、本院八十八年度全
    字第四五七六號民事裁定、拍賣抵押物聲請狀、台東地院八十六年度拍字第二八
    二號民事裁定暨確定證明書、台東地院民事執行處八十八年十月二十日東院任民
    執地五一八字第四五二○六號通知及八十八年度執字第五一八號分配表、借據、
    本金及利息明細資料、土地登記簿謄本及建築改良物登記簿謄本各一份為證，復
    經本院調閱八十八年度全字第四五七六號、八十八年度存字第五○七四號、九十
    年度執字第一二七六二號卷宗查核屬實。
二、按應供擔保之原因消滅者，法院應依供擔保人之聲請，以裁定命返還其提存物，
    民事訴訟法第一百零四條第一項第一款定有明文。又因釋明假扣押之原因而供之
    擔保，係擔保債務人因假扣押所應受之損害，故必待無損害發生，或債權人本案
    勝訴確定，或就所生之損害已經賠償時，始得謂供擔保之原因消滅（最高法院五
    十三年台抗字第二七九號判例意旨可資參照）。本件假扣押之本案請求為聲請人
    對相對人之借款債權四百五十二萬三千五百二十一元，其中二百五十九萬五千三
    百零一元部分，業經聲請人聲請拍賣抵押物受償，其餘一百九十二萬八千二百二
    十元部分，則經聲請人聲請核發支付命令確定，已如前述。相對人於上開拍賣抵
    押物之強制執行程序進行中，始終未提出異議之訴或聲明異議，以爭執該債權不
    存在或執行程序不當，足見相對人對聲請人拍賣抵押物以清償債權二百五十九萬
    五千三百零一元一事並無異議，該部分應可認為相對人已無損害之發生；且剩餘
    債權一百九十二萬八千二百二十元部分復經台北地院核發支付命令並確定，支付
    命令確定後，與確定判決有同一之效力，足認聲請人此部分本案請求已勝訴確定
    。綜上所述，本件供擔保原因已經消滅，從而聲請人聲請發還擔保金，揆諸首揭
    法條，自無不合，應予准許。
三、依民事訴訟法第九十五條、第七十八條，裁定如主文。
中　　　華　　　民　　　國　　九十一　　年　　 十二　 　月　　　二　　　日
                              臺灣高雄地方法院民事第一庭
~B法　　　官　楊筑婷
右正本證明與原本無異。
如不服本裁定應於送達十日內向本院提出抗告狀。
中　　　華　　　民　　　國　　九十一　　年　 　十二 　　月　　　二　　　日
~B法院書記官　胡淑芳
